【裁判字號】    97,消債清,33
【裁判日期】    980330
【裁判案由】    清算事件
【裁判全文】
臺灣基隆地方法院民事裁定            97年度消債清字第33號
債  務  人  甲○○
                              .
上列債務人因消費者債務清理事件聲請清算，本院裁定如下：
    主  文
債務人甲○○自中華民國九十八年三月三十日中午十二時起開始
清算程序，並同時終止清算程序。
    理  由
一、按法院開始清算程序之裁定，應載明其年、月、日、時，並
    即時發生效力；債務人之財產不敷清償清算程序之費用時，
    法院應裁定開始清算程序，並同時終止清算程序，消費者債
    務清理條例第83條第1項、第85條第1項分別定有明文。
二、本件聲請意旨略以：債務人有不能清償債務之虞，於消費者
    債務清理條例施行後，曾以書面向最大債權金融機構請求共
    同協商債務清償方案，惟協商不成立，又未經法院裁定開始
    更生程序或許可和解或宣告破產，為此向本院聲請清算等語
    。
三、經查：債務人所主張之上開事實，業據提出財產及收入狀況
    說明書、債權人清冊、前置協商不成立通知書、全國財產稅
    總歸戶財產查詢清單、財政部臺灣省北區國稅局基隆市分局
    回函、95年度及96年度綜合所得稅各類所得資料清單、租賃
    契約書、醫療費用收據、戶籍謄本、聯合徵信中心當事人綜
    合信用報告、診斷證明書等件為證，堪認屬實。本院審酌債
    務人現年已59歲，目前打零工之收入每月約新臺幣（下同）
    18,000元，須負擔自己之生活費用及高齡83歲母親之扶養費
    ，而所負之債務總額高達 1,820,558元，堪認債務人確有不
    能清償債務之虞，復查無消費者債務清理條例第6條第3項、
    第 8條或第46條各款所定駁回清算聲請之事由存在，債務人
    聲請清算，為有依據，應予准許。又依債務人所提財產及收
    入狀況說明書記載，債務人名下僅有81年出廠之車輛一部，
    並無其他較具價值之財產，有債務人所提全國財產稅總歸戶
    財產查詢清單在卷可稽，堪認債務人之財產應不敷清償清算
    程序之費用，爰裁定本件開始清算程序，並同時終止清算程
    序。
四、末按法院終止清算程序後，債務人之債務並非當然免除，仍
    應由法院斟酌消費者債務清理條例有關第132條、第133條、
    第134條、第135條等規定，依職權認定是否裁定免責，故法
    院如未為免責之裁定，債務人就其所負債務仍應負清償之責
    ，附此敘明。
五、依消費者債務清理條例第85條第1項，裁定如主文。
中    華    民    國    98    年    3     月    30    日
                  民事庭法  官  陳湘琳
上為正本係照原本作成。
開始清算程序之裁定不得抗告，如不服同時終止清算程序之裁定
，應於裁定送達後10日內，以書狀向本院提出抗告，並繳納抗告
費新臺幣1,000元。
中    華    民    國    98    年    3     月    30    日
                        書記官  張慧儀


司法院資訊處製作；財團法人民間司法改革基金會備份。
